臺灣彰化地方法院刑事判決　　　　　　　96年度易字第512號
公 訴 人　　臺灣彰化地方法院檢察署檢察官
被　　告　　丁○○
上列被告因詐欺案件，經檢察官提起公訴（96年度偵字第1202號
、第2364號、第2650號），本院判決如下：
    主  文
丁○○幫助犯詐欺取財罪，處有期徒刑伍月，如易科罰金，以新
臺幣壹仟元折算壹日，減為有徒刑貳月又拾伍日，如易科罰金，
以新臺幣壹仟元折算壹日。
    事  實
一、丁○○可預見金融帳戶提供予他人使用，因該帳戶所有人名
    義與實際使用人不同，將可能作為不詳犯罪集團詐欺取財之
    犯罪工具，藉此躲避警方之追查，而在不違背其本意下，竟
    基於幫助犯罪集團成員實施詐欺取財犯行之不確定故意，於
    民國九十五年六月間某日，將其所有之臺灣郵政股份有限公
    司大城郵局之局號0000000號、帳號0000000
    號帳戶之存摺、提款卡、密碼，在彰化縣內不詳地點交付予
    姓名、年籍不詳之成年男子。旋有該男子所屬詐騙集團成員
    ，意圖為自己不法之所有，分別於九十五年六月二十八日、
    九十五年七月四日、九十五年七月五日，以電話聯繫丙○○
    、甲○○、乙○，佯稱中獎需先繳納會員費、律師費云云，
    致丙○○、甲○○、乙○因而陷於錯誤，分別於九十五年六
    月二十八日、九十五年七月四日、九十五年七月五日，依詐
    騙集團指示，分別匯款新臺幣（下同）五萬三千五百元、八
    萬元、五萬三千五百元至丁○○之上開帳戶中。嗣為警查獲
    ，始知悉上情。
二、案經臺灣彰化地方法院檢察署檢察官偵查起訴。
    理  由
一、證據名稱：
    （一）證人丙○○、甲○○、乙○於警詢中之證述，暨其等
          出具之郵政國內匯款單。
    （二）證人甲○○於偵查中之證述。
    （三）中華郵政股份有限公司彰化郵局彰營字第０九五０一
          ０一八三四號函及其所附資料。
    （四）內政部警政署花蓮縣警察局反詐騙諮詢專線紀錄表、
          報案三聯單、詐騙帳戶通報警示、詐騙電話斷話簡便
          格式表。
    （五）南投縣警察局埔里分局國姓分駐所詐騙帳戶通報警示
          、詐騙電話斷話簡便格式表
二、訊據被告丁○○矢口否認上開犯行，辯稱：上開郵局存摺及
    提款卡，係放在其所有車牌號碼ＥＶ－四三八九號自用小客
    車上，因車窗被打破在九十五年六月間遺失，並未提供他人
    人使用云云。惟查，被告於警詢中先自承：上開車輛並未遭
    竊，亦未曾遭受破壞；於偵查中方辯稱：其將帳簿放在車子
    裡面，車窗被打破，沒有報警云云，其前後陳述不一，已非
    無疑。且被告於本院審理時自承：「其車窗被打破的時間為
    九十五年六月底或七月初」（見本院卷第五十九頁），然上
    開帳戶自九十五年六月五日起，即有與被告本人無關之他人
    款項匯入，及卡片提款、現金提款之紀錄，有客戶歷史交易
    清單可證，足認其上開所辯，顯屬不實。又被告並未提出任
    何有利證據供本院斟酌，是本案事證明確，被告犯行洵堪認
    定，應依法論科。
三、應適用之法條：刑事訴訟法第二百九十九條第一項前段、第
    三百十條之一，刑法第三百三十九條第一項、第三十條第一
    項前段、第二項、第四十一條第一項前段，中華民國九十六
    年罪犯減刑條例第二條第一項第三款、第七條、第九條，刑
    法施行法第一條之一。
本案經檢察官謝雨青到庭執行職務
中　　華　　民　　國　　96　　年　　11　　月　　13　　日
                  刑事第七庭      審判長法官  羅永安
                                        法官  紀佳良
                                        法官  王昌鑫
以上正本證明與原本無異。
如不服本判決，應於判決送達後10日內，向本院提出上訴書狀，
上訴書狀應「敘述具體上訴理由」，並按他造當事人之人數附繕
本。「切勿逕送上級法院」。
告訴人或被害人對於判決如有不服具備理由請求檢察官上訴者，
其上訴期間之計算係以檢察官收受判決正本之日期為準。
中　　華　　民　　國　　96　　年　　11　　月　　13　　日
                                      書記官  陳文俊
附錄本案論罪科刑法條全文：
中華民國刑法第339條
（普通詐欺罪）
意圖為自己或第三人不法之所有，以詐術使人將本人或第三人之
物交付者，處5 年以下有期徒刑、拘役或科或併科1 千元以下罰
金。
以前項方法得財產上不法之利益或使第三人得之者，亦同。
前二項之未遂犯罰之。
